【裁判字號】    94,訴,2100
【裁判日期】    950308
【裁判案由】    毒品危害防制條例
【裁判全文】
臺灣板橋地方法院刑事判決              94年度訴字第2100號
公  訴  人  臺灣板橋地方法院檢察署檢察官
被      告  甲○○
                    （另案在臺北分監執行中）
??????????
上列被告因違反毒品危害防制條例案件，經檢察官提起公訴（94
年度毒偵字第5489號)及 移送併辦 (94年度毒偵字第5942號、第
6662號、核退毒偵字第2584號、95年度毒偵字第59號、第115 號
、第363 號)， 本院於準備程序進行中，被告就被訴及併案事實
為有罪之陳述，經告知被告簡式審判程序之旨，並聽取當事人之
意見後，裁定進行簡式審判程序，判決如下：
    主  文
甲○○連續施用第一級毒品，累犯，處有期徒刑壹年。扣案之第
一級毒品海洛因陸包（合計淨重壹點伍玖公克）、海洛因殘渣袋
壹包（海洛因量微無法析離秤重）均沒收銷燬之；海洛因注射針
筒玖支及摻食器壹支均沒收。又連續施用第二級毒品，累犯，處
有期徒刑柒月。扣案之第二級毒品安非他命肆包（合計淨重壹點
陸陸公克）均沒收銷燬之；安非他命吸食器貳組沒收。應執行有
期徒刑壹年陸月。扣案之第一級毒品海洛因陸包（合計淨重壹點
伍玖公克）、海洛因殘渣袋壹包（海洛因量微無法析離秤重）、
第二級毒品安非他命肆包（合計淨重壹點陸陸公克）均沒收銷燬
之；海洛因注射針筒玖支及摻食器壹支、安非他命吸食器貳組均
沒收。
    事  實
一、甲○○前因施用毒品案件，經本院以89年度毒聲字第3607號
    裁定送觀察、勒戒後，認無繼續施用毒品之傾向，由臺灣板
    橋地方法院檢察署檢察官於89年6 月16日，以89年度毒偵字
    第4286號不起訴處分確定。又再因施用第二級毒品安非他命
    案件，經本院以89年度毒聲字第5776號裁定送觀察、勒戒後
    ，認有繼續施用毒品之傾向，再經本院以89年度毒聲字第69
    64號裁定令入戒治處所施以強制戒治，嗣經本院以90年度毒
    聲字第2954號裁定停止戒治，所餘戒治期間付保護管束，並
    於90年12月6 日交付保護管束期滿；其所涉刑案部分及另犯
    之持有第一級毒品犯行，業經本院於90年5 月4 日，以90年
    度易字第575 號判決分別判處有期徒刑3 月及拘役30日，並
    於90年6 月15日確定，於91年4 月5 日執行完畢。復因施用
    第二級毒品安非他命案件，經本院依檢察官聲請，於92年5
    月28日以92年度毒聲字第1695號裁定令入戒治處所施以強制
    戒治，後因毒品危害防制條例修正，而於93年1 月9 日出戒
    治出所，該案另經本院於92年10月13日，以92年度易字第21
    27號判處有期徒刑4 月確定，並與他罪接續執行，甫於93年
    6 月27日縮刑期滿執行完畢。再因施用第一級、第二級毒品
    ，經本院於94年5 月6 日以94年度訴字第424 號分別判處有
    期徒刑10月、5 月，合併定應執行有期徒刑1 年1 月，被告
    上訴臺灣高等法院後復於同年9 月19日撤回上訴而確定，現
    在監執行中。
二、甲○○仍未戒除毒癮，於強制戒治執行完畢釋放後五年內，
    分別基於施用第一級毒品海洛因與第二級毒品安非他命之概
    括犯意，自94年8 月3 日起至同年12月28日止，連續在臺北
    縣新莊市○○路63巷26弄10號住處、板橋市○○○路○ 段11
    3 號501 室、中和市○○路144 巷16弄3 號友人住處等地，
    分別以將海洛因置於針筒內注射，及以將安非他命置於玻璃
    球內燒烤之方式，施用第一級毒品海洛因與第二級毒品安非
    他命多次。嗣分別為警於（一）94年8 月3 日1 時40分許，
    在臺北縣新莊市○○街90號查獲，並扣得安非他命1 小包 (
    淨重0 ．5 公克)。 （二）94年8 月29日22時許，在臺北縣
    板橋市○○○路○ 段113 號501 室查獲，並扣得海洛因1 包
     (淨重0 ．33公克)、 安非他命2 包 (淨重0 ．8 公克、0
    ．26公克)、 安非他命吸食器1 個、海洛因注射針筒及摻食
    器各1 支。（三）94年10月9 日13時30分許，在臺北縣中和
    市○○路與板南路口查獲，並扣得海洛因3 包 (合計淨重0
    ．72公克)、 安非他命1 包 (淨重0 ．1 公克)、 注射針筒
    13 支 、夾鏈袋120 個、吸管6 支、糖19公克及電子磅砰1
    台。（四）94年10月27日18時30分許，在臺北縣新莊市○○
    路33 5號前查獲，並扣得海洛因注射針筒3 支、安非他命吸
    食器1 組。（五）94年11月2 日18時許，在臺北縣中中正路
    637 巷52弄12號香格里拉汽車賓館116 號房查獲，並扣得海
    洛因2 包 (合計淨重0 ．54公克)、 注射針筒1 支。（六）
    94年12月20日16時許，在臺北縣中和市○○路144 巷6 弄3
    號查獲，並扣得海洛因注射針筒3 支。（七）94年12月28日
    20時許，在臺北縣中和市○○路144 巷16弄3 號查獲，並扣
    得海洛因殘渣袋1 包、海洛因注射針筒1 支。
三、案經臺北縣政府警察局板橋分局移送臺灣板橋地方法院檢察
    署檢察官偵查起訴暨移送併辦。
    理  由
一、上揭犯罪事實，業據被告甲○○於本院審理中坦承不諱，又
    被告於上開時地為警查獲後採集其尿液送驗，分別呈嗎啡與
    安非他命類陽性反應，亦有臺灣檢驗科技股份有限公司94年
    11月24日、同年9 月16日、同年10月24日、同年11月14日、
    同年11月28日、同年12月29日、95年1 月18日濫用藥物尿液
    檢驗報告各一紙附卷可稽。另有如事實欄所載各次查獲之扣
    案物品在卷足資佐證。且扣案之毒品經鑑驗結果，分別屬第
    一級毒品海洛因及第二級毒品安非他命一節，亦有臺灣檢驗
    科技股份有限公司94年8 月30日濫用藥物檢驗報告、臺北縣
    政府警察局板橋分局偵辦毒品危害防制條例案查獲毒品初步
    鑑驗報告書、法務部調查局調科壹字第060010508 號鑑定通
    知書、臺北縣政府警察局保安警察隊查獲涉嫌毒品危害防制
    條例毒品初步鑑驗報告單、法務部調查局調科壹字第060010
    750 號鑑定通知書、調科壹字第060010898 號鑑定通知書、
    調科壹字第060011159 號鑑定通知書各一紙存卷可憑。足認
    被告之自白與事實相符。再被告有事實欄所示之施用毒品前
    科，亦有臺灣高等法院被告前案紀錄表在卷可參。是被告於
    強制戒治執行完畢釋放後，五年內再犯本件施用毒品之罪，
    事證明確，洵堪認定。
二、核被告所為，係犯毒品危害防制條例第十條第一項之施用第
    一級毒品罪及同條第二項之施用第二級毒品罪。被告施用前
    後分別持有第一級毒品海洛因、第二級毒品安非他命之行為
    ，均為其施用之高度行為所吸收，不另論罪。又被告先後多
    次施用海洛因與安非他命之犯行，均時間緊接，方法相同，
    所犯係構成要件相同之罪，顯皆係基於概括犯意反覆為之，
    為連續犯，應均依刑法第五十六條之規定論以一罪，並加重
    其刑。而被告所犯施用第一級毒品罪及第二級毒品罪二罪間
    ，犯意個別，行為互殊，應予分論併罰。再被告有事實欄所
    載犯罪科刑執行情形，有前引臺灣高等法院被告前案紀錄表
    為據，其於受有期徒刑執行完畢後五年內，再犯本件有期徒
    刑以上之罪，為累犯，應依刑法第四十七條之規定加重其刑
    ，並遞加之。爰審酌被告長期浸染施用毒品惡習，戕害身心
    甚鉅，惟犯後坦承犯行，態度尚佳，並衡諸其生活狀況、本
    案施用毒品之時間、手段、動機等一切情狀，就其所犯上開
    二罪，各量處如主文所示之刑，並定其應執行之刑。
三、扣案之第一級毒品海洛因共六包（合計淨重1.59公克）、海
    洛因殘渣袋一包（海洛因量微無法析離秤重）、第二級毒品
    安非他命共四包（合計淨重1. 66 公克），係查獲之毒品，
    應依毒品危害防制條例第十八條第一項前段沒收銷燬之。海
    洛因注射針筒九支及摻食器一支、安非他命吸食器二組，為
    被告所有供施用毒品所用之物，業據被告供承在卷，爰依刑
    法第三十八條第一項第二款規定宣告沒收。至事實欄第 (三
    )次 查獲所扣得之注射針筒13支、夾鏈袋120 個、吸管6 支
    、糖19公克及電子磅砰1 台，被告否認為其所有，本院復查
    無其他積極證據足認係被告所有之物，不予宣告沒收。
四、又被告前因施用第一級、第二級毒品，經本院於94年5月6日
    以94年度訴字第424 號分別判處有期徒刑10月、5 月，合併
    定應執行有期徒刑1 年1 月，被告上訴臺灣高等法院後復於
    同年9 月19日撤回上訴而確定，業如前述。是該案確定判決
    之效力範圍應至94年5 月6 日第一審宣示判決日為止（見最
    高法院86年台非字第317 號判決、同院82年度第4 次刑事庭
    會議 (一)決 議）。則上開被告自94年8 月3 日起施用第一
    、二級毒品之犯行，自非前開確定判決效力所及，本院自得
    予以審究，應予敘明。
五、公訴意旨雖僅就被告於事實欄（二）94年8 月29日22時許，
    在臺北縣板橋市○○○路○ 段113 號501 室為警查獲施用第
    一、二級毒品之犯行起訴，惟被告其餘施用第一、二級毒品
    之犯行，分別與起訴部分有裁判上一罪之連續犯關係，本院
    自得併予審究。至臺灣板橋地方法院檢察署94核退毒偵字第
    1994號移送併辦意旨略以：被告基於施用毒品之犯意，於94
    年4 月25日為警採尿前26、96小時內某時，在不詳地點施用
    第一、二級毒品等情，惟查此部分移送併辦之施用毒品時間
    係在前開本院94年度訴字第424 號第一審判決宣示前，自為
    該案確定判決效力所及，本院無從併予審究，應退回檢察官
    另為適法之處理，以符法制，附此敘明。
據上論斷，應依刑事訴訟法第273 條之1 第1 項、第299 條第1
項前段，毒品危害防制條例第10條第1 項、第2 項、第18條第1
項前段，刑法第11條前段、第56條、第47條、第51條第5 款、第
38條第1項第2款，判決如主文。
本案經檢察官陳鴻濤到庭執行職務。
中    華    民    國    95    年    3     月    8     日
                        刑事第七庭  法  官  李君豪
以上正本證明與原本無異。
如不服本判決，應於判決送達後10日內，向本院提出上訴狀。
                                    書記官  蕭汝芳
中    華    民    國    95    年    3     月    8     日
附錄本案論罪科刑法條全文：
毒品危害防制條例第10條：
施用第一級毒品者，處6月以上5年以下有期徒刑。
施用第二級毒品者，處3年以下有期徒刑。


司法院資訊處製作；財團法人民間司法改革基金會備份。
